【裁判字號】    90,訴,1669
【裁判日期】    901030
【裁判案由】    清償債務
【裁判全文】
臺灣高雄地方法院民事判決  九十年度訴字第一六六九號
    原      告  第一商業銀行股份有限公司路竹分行
    法定代理人  戊○○
    訴訟代理人  丙○○
                乙○○
    被      告  甲○○
    兼訴訟代理人丁○○
右當事人間請求給付借款事件，本院判決如左：
    主    文
被告應連帶給付原告新台幣佰捌拾貳萬肆仟肆佰玖拾元，及其中新台幣佰陸拾參
萬玖仟參佰捌拾參元自民國八十九年一月十五日起至清償日止，按年息百分之九點零
五計算之利息，並自民國八十九年一月十五日起至清償日止，按年息百分之一點八一
計算違約金。
訴訟費用由被告連帶負擔。
本判決得假執行。
    事    實
甲、原告方面：
一、聲明：求為判決如主文所示。
二、陳述：被告甲○○以其餘被告丁○○為連帶保證人，於民國八十六年十二月二十
    九日向原告借款新台幣（下同）柒佰萬元，約定自八十六年十二月二十九日起至
    八十七年十二月二十四日止，分期按月平均攤還利息，如未按期給付，即喪失期
    限利益，全部債務視為到期，利息按原告基本放款利率加年息百分之一點四，並
    機動調整，按如逾期清償，在六個月以內者，按上開利率百分之十，超過六個月
    者，按上開利率百分之二十計付違約金。詎被告自八十七年四月二十五日起即未
    按期攤還，全部債務視為到期，依當時之基本放款利率為百分之八點一，經原告
    聲請拍賣抵押物得款四百五十七萬九千六百五十五元（包括費用部分之金額），
    復再抵沖被告之存款十三元及票款一千八百九十一元，尚欠如主文所示之本利、
    違約金迄未清償，屢向被告催討，均置之不理，為此依消費借貸及連帶保證之法
    律關係提起本件訴訟。
三、證據：提出借據一份、強制執行金額計算書分配表一份、約定書二份、戶籍謄本
    二份、基本放款利率表一份為證。
乙、被告方面：
    同意清償債務，對於原告所提出之借據、授信約定書、放款攤還登記表及請求金
    額均無意見。
    理    由
一、本件兩造原約定就被告對於原告所負各宗債務，合意以臺灣臺北地方法院為第一
    審管轄法院，有原告所提之授信約定書二紙附卷可稽，惟兩造於本院九十年十月
    三十日言詞辯論期日，不抗辯本院無管轄權而為本案之言詞辯論，是依民事訴訟
    法第二十五條規定，本院為有管轄權之法院，茲先敘明。
二、本件原告主張被告甲○○以其餘被告丁○○為連帶保證人，於八十六年十二月二
    十九日向原告借款柒佰萬元，約定自八十六年十二月二十九日起至八十七年十二
    月二十四日止，分期按月平均攤還利息，利息按原告基本放款利率加年息百分之
    一點四，並機動調整，被告自八十七年四月二十五日起即未按期攤還，全部債務
    視為到期，當時之基本放款利率為百分之八點一，若加碼百分之一點四，利率即
    為百分之九點五，經原告聲請拍賣抵押物得款四百五十七萬九千六百五十五元（
    包括費用部分之金額），復再抵沖被告之存款十三元及票款一千八百九十一元，
    尚欠如主文所示之本利、違約金迄未清償之事實，已據其提出借據一份、強制執
    行金額計算書分配表一份、約定書二份、戶籍謄本二份、基本放款利率表一份為
    證，核屬相符，且為被告所不爭執並同意清償，原告主張自堪信為真實。
三、按借用人應於約定期限內，返還與借用物種類、品質、數量相同之物。遲延之債
    務，以支付金錢為標的者，債權人得請求依法定利率計算之遲延利息，但約定利
    率較高，仍從其約定利率。當事人得約定債務人不履行債務時，應支付違約金，
    民法第四百七十八條前段、第二百三十三條第一項、第二百五十條第一項分別定
    有明文。又保證債務之所謂連帶，係指保證人與主債務人負同一債務，對於債權
    人各負全部給付之責任，此就民法第二百七十二條第一項規定連帶債務之文義參
    照觀之甚明。本件被告分別係借款人、連帶保證人，已如前述，從而原告依消費
    借貸及連帶保證契約請求被告連帶原告佰捌拾貳萬肆仟肆佰玖拾元，及其中
    佰陸拾參萬玖仟參佰捌拾參元自八十九年一月十五日起至清償日止，按年息百分
    之九點零五計算之利息，並自八十九年一月十五日起至清償日止，按年息百分之
    一點八一計算違約金，即屬正當，應予准許。
四、本於被告認諾所為之判決，法院應依職權宣告假執行，民事訴訟法第三百八十九
    條第一項第一款定有明文。本件被告對於原告請求之金額、利息及違約金均不爭
    執，且同意清償，是其對於原告本於消費借貸及連帶保證之請求，已向本院為承
    認之表示，故其就本件訴訟標的已為認諾，依民事訴訟法第三百八十四條，自應
    本於其認諾為該當事人即被告敗訴之判決；又被告就訴訟標的之法律關係已為認
    諾，是依前開第三百八十九條第一項第一款之規定，本件得假執行。
五、據上結論，本件原告之訴為有理由，依民事訴訟法第八十五條第二項、第三百八
    十九條第一項第一款，判決如主文。
中      華      民      國    九十      年      十      月    三十    日
                              臺灣高雄地方法院民事第六庭
~B法      官  黃蕙芳
右為正本係照原本作成。
如對本判決上訴，須於判決送達後廿日內向本院提出上訴狀。
中      華      民      國    九十      年      十      月    三十    日
~B法院書記官  蔡莉娟


司法院資訊處製作；財團法人民間司法改革基金會備份。
